【裁判字號】    94,訴緝,130
【裁判日期】    950110
【裁判案由】    毒品危害防制條例
【裁判全文】
臺灣桃園地方法院刑事判決             94年度訴緝字第130號
公  訴  人  臺灣桃園地方法院檢察署檢察官
被      告  甲○○
                    五號(
選任辯護人  林幸慧律師
            徐揆智律師
上列被告因違反槍砲彈藥刀械管制條例案件，經檢察官提起公訴
（92年度偵字第3256號、第6416號），被告自白犯罪經檢察官聲
請改依協商程序，本院判決如下：
    主  文
甲○○未經許可，持有可發射子彈具有殺傷力之改造玩具手槍，
處有期徒刑壹年參月，併科罰金新臺幣捌萬元，罰金如易服勞役
，以新臺幣玖佰元（即銀元參佰元）折算壹日，如附表所示之物
均沒收。
    事實及理由
一、犯罪事實：甲○○明知未經主管機關許可，不得持有可發射
    子彈具殺傷力之改造玩具手槍及具有殺傷力之子彈，詎仍分
    別基於未經許可持有可發射子彈具殺傷力之改造玩具手槍之
    犯意及未經許可持有具有殺傷力之子彈之犯意，於92年1 月
    7 、8 日某時在桃園縣大園鄉沙崙村某處垃圾堆中拾得不詳
    人士丟棄具有殺傷力之仿COLT廠1911型半自動手槍製造之玩
    具手槍去除塑膠槍管內阻鐵改造而成之改造玩具手槍1 把（
    槍枝管制編號：0000000000號）以及具有殺傷力制式9 釐米
    子彈1 顆、已擊發而不具殺傷力之制式9 釐米彈殼3 個等物
    而未經許可持有上開具有殺傷力之槍、彈，嗣於92年1 月9
    日因施用毒品案件為警緝獲執行觀察勒戒後，臺灣桃園地方
    法院檢察署檢察官依據實施通訊監察所得資料認甲○○涉嫌
    販賣毒品、持有槍彈等案件，指揮內政部警政署航空警察局
    刑警隊警員聲請搜索票並於94年1 月28日下午2 時15分許提
    解甲○○前往其位於桃園縣大園鄉○○村○○街59巷1 弄5
    號住處搜索，從上址頂樓廢棄皮椅底部起獲藏放在黑色棉製
    包內之海洛因3 包（合計淨重88.52 公克、純度百分之67.3
    5 、純質淨重59.62 公克）、安非他命16包（總淨重374.21
    公克、驗餘淨重373.30公克，所涉違反毒品危害防制條例案
    件，另行審結），並由該皮椅底部之綠色手提包內起獲上開
    具殺傷力之仿COLT廠1911型半自動手槍製造之玩具手槍去除
    塑膠槍管內阻鐵改造而成之改造玩具手槍1 把（槍枝管制編
    號：0000000000號）及制式9 釐米子彈彈殼2 個，由上址門
    口信箱內起獲具有殺傷力之制式9 釐米子彈1 顆及制式9 釐
    米子彈彈殼1 個，另扣得分裝袋六6 包、使用之行動電話1
    支、手提包2 個等物，始悉上情。
二、證據名稱：
    (一)被告甲○○於本院審理中之自白。
    (二)內政部警政署刑事警察局92年4 月3 日刑鑑字第09200237
      13號槍彈鑑定書1 紙。
    (三)扣案之具有殺傷力之仿COLT廠1911型半自動手槍製造之玩
      具手槍去除塑膠槍管內阻鐵改造而成之改造玩具手槍1 把
      （槍枝管制編號：0000000000號）以及具有殺傷力制式9
      釐米子彈1 顆。
    (四)現場查獲照片。
三、本件經檢察官與被告於審判外達成協商之合意且被告已認罪
    ，其合意內容為：被告願受科刑範圍為：未經許可持有可發
    射子彈具有殺傷力之改造玩具手槍，處有期徒刑1 年3 月，
    併科罰金新臺幣8 萬元。經查，上開協商合意並無刑事訴訟
    法第455 條之4 第1 項所列情形之一，檢察官聲請改依協商
    程序而為判決，本院爰不經言詞辯論，於協商合意範圍內為
    協商判決。
四、槍砲彈藥刀械管制條例已於94年1 月26日公布修正，刪除同
    條例第11條，並將同條例第8 條修正為「未經許可，製造、
    販賣或運輸鋼筆槍、瓦斯槍、麻醉槍、獵槍、空氣槍或第四
    條第一項第一款所定其他可發射金屬或子彈具有殺傷力之各
    式槍砲者，處無期徒刑或五年以上有期徒刑，併科新臺幣一
    千萬元以下罰金。未經許可，轉讓、出租或出借前項所列槍
    枝者，處五年以上有期徒刑，併科新臺幣一千萬元以下罰金
    。意圖供自己或他人犯罪之用，而犯前二項之罪者，處無期
    徒刑或七年以上有期徒刑，併科新臺幣一千萬元以下罰金。
    未經許可，持有、寄藏或意圖販賣而陳列第一項所列槍枝者
    ，處三年以上十年以下有期徒刑，併科新臺幣七百萬元以下
    罰金。第一項至第三項之未遂犯罰之。」並於同年1 月28日
    生效，被告持有改造玩具手槍部分，經比較新舊法，以修正
    前之舊法較有利於被告，依刑法第2 條第1 項但書規定，應
    適用修正前之槍砲彈藥刀械管制條例處斷。
五、應適用之法條：刑事訴訟法第455 條之2 第1 項、第455 條
    之4 第2 項、第455 條之8 ，修正前槍砲彈藥刀械管制條例
    第11條第4 項、槍砲彈藥刀械管制條例第12條第4 項，刑法
    第11條前段、第2 條第1 項但書、第55條、第42條第2 項，
    罰金罰鍰提高標準條例第2 條，現行法規所定貨幣單位折算
    新臺幣條例第2 條。
六、本判決除有刑事訴訟法第455 條之4 第1 項第1 款、第2款
    、第4 款、第6 款、第7 款所定情形之一，或違反同條第2
    項規定者外，不得上訴。
七、如不服本件判決，得自收受判決送達之日起10日內，向本院
    提出上訴書狀，上訴於第二審法院。
八、本案經檢察官徐文豪到庭執行職務。
中    華    民    國  95  年      1     月    10      日
                       臺灣桃園地方法院刑事第四庭
                           審判長法  官    黃斯偉
                                 法  官    張淑華
                                 法  官    蘇昭蓉
以上正本證明與原本無異。
                                 書記官    韓若玉
中    華    民    國    95    年    1     月    10    日
附錄法條：
修正前槍砲彈藥刀械管制條例第11條
未經許可，製造、販賣或運輸第4 條第1 項第1 款所稱其他可發
射金屬或子彈具有殺傷力之各式槍砲者，處5 年以上有期徒刑，
併科新台幣1 千萬元以下罰金。
未經許可，轉讓、出租或出借前項所列槍砲者，處3 年以上10年
以下有期徒刑，併科新台幣700 萬元以下罰金。
意圖供自己或他人犯罪之用，而犯前二項之罪者，處無期徒刑或
7 年以上有期徒刑，併科新台幣1 千萬元以下罰金。
未經許可，持有、寄藏或意圖販賣而陳列第1項所列槍砲者，處1
年以上7 年以下有期徒刑，併科新台幣700 萬元以下罰金。
第1 項至第3 項之未遂犯罰之。
槍砲彈藥刀械管制條例第12條
未經許可，製造、販賣或運輸子彈者，處 1 年以上 7 年以下有
期徒刑，併科新台幣 500 萬元以下罰金。
未經許可，轉讓、出租或出借子彈者，處 6 月以上 5 年以下有
期徒刑，併科新台幣 300 萬元以下罰金。
意圖供自己或他人犯罪之用，而犯前二項之罪者，處 3 年以上
10 年以下有期徒刑，併科新台幣 700 萬元以下罰金。
未經許可，持有、寄藏或意圖販賣而陳列子彈者，處 5 年以下有
期徒刑，併科新台幣 300 萬元以下罰金。
第 1 項至第 3 項之未遂犯罰之。


司法院資訊處製作；財團法人民間司法改革基金會備份。
